【裁判字號】    97,交聲,3350
【裁判日期】    971218
【裁判案由】    聲明異議
【裁判全文】
臺灣臺中地方法院交通事件裁定        97年度交聲字第3350號
原處分機關  交通部公路總局臺中區監理所
異  議  人
即受處分人  甲○○○
上列受處分人因違反道路交通管理處罰條例案件，對於交通部公
路總局臺中區監理所中華民國97年10月19日所為之處分（原處分
案號：中監違字第裁60-HD0000000號）聲明異議，本院裁定如下
：
    主    文
異議駁回。
    理    由
一、原處分機關處分略以：異議人即受處分人甲○○○於民國97
    年7 月30日19時15分許，將車牌號碼FV-2536 號自用小客車
    停靠在臺中縣潭子鄉○○路○ 段92巷口處，因「不緊靠道路
    右側（併排停車）」違規，經臺中縣警察局豐原分局依違反
    道路交通管理處罰條例第56條第1 項第6 款逕行舉發。嗣後
    受處分人於期限內到案陳述不服舉發，原處分機關遂於97年
    10 月9日以中監違字第裁60-HD0000000號裁決書處罰鍰新臺
    幣（下同）900 元整，逾期則依裁決書處罰主文規定裁處。
    雖受處分人稱因未設立禁止停車與紅線標語，而利用夜間無
    預警採照相方式逕行舉發違規停車，難服民心，且此處之停
    車地也停放多年，只因目前道路中央正在進行地下污水管路
    埋設工程，就任意決定不讓百姓路邊停車云云，惟本案經舉
    發單位函覆內容略謂：本分局員警於舉發通知單所載時、地
    ，執行交通稽查違規取締勤務時，發現FV-2536 號自小客車
    違規停車屬實，員警採證後依法舉發並無不當等語。是原處
    分機關依舉發機關舉發之事實裁處，應無不合等語。
二、聲明異議意旨略以：未設立禁止停車與紅線標線，而利用夜
    間無預警採照相方式逕行舉發違規停車，難服民心；此處之
    停車地也停放多年，只因目前道路中央正在進行地下污水管
    路埋設工程，就任意決定不讓百姓路邊停車，為免落人口實
    ，而是否有便利包商之嫌云云。
三、按汽車停車時，不得併排停車；汽車停車時，應依車輛順行
    方向僅靠道路右側，但單行道應緊靠路邊停車，其右側前後
    輪胎外側距離緣石或路面不得逾40公分，道路交通安全規則
    第112 條第1 項第10款、第2 項分別定有明文；次按汽車駕
    駛人停車時，有併排停車情形者，處新臺幣600 元以上1,20
    0 元以下罰鍰，道路交通管理處罰條例第56條第1 項第6款
    亦定有明文。
四、本件受處分人甲○○○所有上開車輛，於前揭時、地併排停
    車，經警員舉發之違規事實，有舉發之違規照片在卷可佐。
    受處分人雖不否認有於上揭時間在該處停車之事實，惟以上
    揭情詞置辯，然查：(一)受處分人雖辯稱該處未設立禁止停車
    與紅線標線、此處之停車地也停放多年，只因目前道路中央
    正在進行地下污水管路埋設工程，就任意決定不讓百姓路邊
    停車云云，然本件員警所舉發者，並非受處分人於道路劃設
    紅線、黃線等禁止停車處所停車之違規，而係因受處分人之
    車輛有「併排停車」之違規，不問該處是否有劃設紅線、黃
    線，即使是白線，均不得併排停車，故受處分人若有併排停
    車之舉，不論該處是否有劃設紅線、黃線，均無解於受處分
    人確有「併排停車」違規之事實，此亦與道路中央是否有工
    程進行無涉。且觀諸違規照片，受處分人之自用小客車車身
    右側已停有他部汽車，該處已不宜再停放汽車，受處分人仍
    然為之，此舉勢必造成影響機車騎士或行人進出甚明，是受
    處分人此部分辯解，實無可採，受處分人之違規事實，堪予
    認定。(二)受處分人雖又辯稱：利用夜間無預警採照相方式逕
    行舉發違規停車難服民心云云，惟按「汽車駕駛人之行為有
    下列情形之一，當場不能或不宜攔截製單舉發者，得逕行舉
    發：七、經以科學儀器取得證據資料證明其行為違規。第一
    項逕行舉發，應記明車輛牌照號碼、車型等可資辨明之資料
    ，以汽車所有人為被通知人製單舉發」，道路交通管理處罰
    條例第7 之2 條第1 項第7 款、第4 項定有明文。是倘舉發
    機關認汽車駕駛人之違規事實明確，經依科學儀器取得證據
    資料以證明其行為違規，再記明車輛牌照號碼、車型等可資
    辨明之資料後，即可對汽車所有人逕行舉發，而無區分白天
    或夜間舉發，或是否曾於事先預警之必要，受處分人此處辯
    解，實無可採。
五、綜上所述，受處分人確有於上揭時、地併排停車之違規行為
    。從而，原處分機關依道路交通管理處罰條例第56條第1 項
    第6 款規定，裁處受處分人罰鍰600 元，核無違誤，本件異
    議為無理由，應予駁回。
據上論斷，應依道路交通管理處罰條例第87條第2 項，道路交通
案件處理辦法第19條，裁定如主文。
中    華    民    國    97    年    12    月    18    日
                  交通法庭      法  官  陳玉聰
以上正本證明與原本無異。
如不服本裁定，應於送達後5日內，向本院提出抗告狀。（應附
繕本）
                                書記官  吳彩華
中    華    民    國    97    年    12    月    18    日


司法院資訊處製作；財團法人民間司法改革基金會備份。
